臺灣臺北地方法院小額民事判決
110年度北小字第4431號
原      告  匯秝有限公司


法定代理人  蔡菱秝  
被      告  爾普概念設計有限公司


法定代理人  曹峰嘉  
上列當事人間請求給付工程款事件，於中華民國111年2月18日言
詞辯論終結，本院判決如下︰
    主      文
被告應給付原告新臺幣陸萬捌仟肆佰陸拾元，及自民國一百一十
年七月二十三日起至清償日止，按週年利率百分之五計算之利息
。
訴訟費用新臺幣壹仟元由被告負擔。
本判決得假執行。但被告如以新臺幣陸萬捌仟肆佰陸拾元為原告
預供擔保，得免為假執行。
    事實及理由
一、原告主張：原告承攬施作被告之工程，尚有餘款未付，其中
    新北市○○區○○○路00號15樓業主劉時亘住宅裝修乙案（
　　下稱林口案），已從民國109年12月02日開始施工，直至110
    年1月7日完工，原定預計施工品項金額新臺幣（下同）64,
　　838元，再加上後續追加項目金額42,924元，小計107,762元
　　，以及臺北市○○○路0段000號3樓理常律師事務所董德泰乙案
    （下稱理常案），金額為2,205元，上述總計金額109,
　　967元，被告僅於110年2月1日支付5萬元，尚餘59,967元未
    支付。另臺北市○○○路00000號1樓乙案（下稱民權西路案
　　），原告於110年01月04日開始施工直至110年5月10日完工
　　，工程金額為80,798元，後續追加項目金額32,445元，總計
    113,243元，被告僅於110年2月1日、2月3日及6月7日分別支
    付38,850元、35,000元及30,900元，尚餘8,493元未支付，
    爰依法提起本件訴訟等語。並聲明：被告應給付原告68,460
    元，及自支付命令繕本送達之翌日起至清償日止，按週年利
    率5%計算之利息。
二、被告則以：就原告林口案金額實屬不符，被告因代為發包無
    工程利潤，追加款因水電現場負責人曹榮家私下與業主劉時
    亘達成追加協議，未經被告同意，原報價單施作內容無含追
    加項目，後被告知有追加，被告基於商業道德代為向業主劉
    時亘請款，惟劉時亘不付款，導致被告應收的監管服務費也
    不付款，應而獲利受損。又民權西路案金額並無問題，但因
    林口案的爭執，民權西路案的尾款，被告從林口案扣除等語
　　，資為抗辯。並聲明：原告之訴駁回。
三、原告主張其承攬施作被告林口案、理常案、民權西路案，並
    已完工等情，業據其提出報價單影本在卷可稽，並為被告所
    不爭執，原告主張之前揭事實，堪信為真實。
四、原告主張被告應給付68,460元工程款等語，被告對於林口案
    金額64,838元、理常案金額2,205元，及已支付5萬元，另民
    權西路案尚未付8,493元等情，並不爭執(見本院卷第61頁及
    第13頁)，並就林口案之後續追加項目42,924元數額亦未爭
    執（見本院卷第61頁），僅辯稱：追加項目是業主劉時亘直
    接請原告施作，應由劉時亘給付給原告云云，經查，證人劉
    時亘到庭結證稱：其有告訴被告要追加工程，被告說會告知
    水電單位（即原告）等語（見本院卷第70頁），而證人即原
    告公司受僱人曹榮家亦證稱：業主（即劉時亘）說急著要完
    工，所以要求我們變更，我們告訴業主說這會產生追加，會
    衍生費用，業主就說他叫我們就把追加的部分直接跟被告要
　　，我們有取得被告的同意才會進行施工等語（見本院卷第71
    頁），是被告前揭所辯並不足採，原告請求林口案追加項目
    款項42,924元，洵屬有據。故原告請求被告給付68,460元（
    即64,838（林口案）+42,924（林口案追加項目）+2,205
　　（理常案）-50,000（已支付金額）+8,493（民權西路案）=
　　69,460），為有理由。
五、綜上，原告依契約關係，請求被告給付68,460元，及自支付
    命令繕本送達之翌日即110年7月23日(見本院110年司促1016
    6號卷第82頁)起至清償日止，按週年利率5%計算之利息，為
    有理由，應予准許。 
六、本件事證已臻明確，兩造其餘之攻擊或防禦方法及未經援用
    之證據，經本院斟酌後，認為均不足以影響本判決之結果，
    爰不逐一詳予論駁，併予敘明。　　　　　　　　
七、訴訟費用負擔之依據：民事訴訟法第78條。按適用小額訴訟
    程序事件法院為訴訟費用之裁判時，應確定其費用額，民事
    訴訟法第436之19定有明文，爰依後附計算書確定本件訴訟
    費用額如主文第2項所示金額。
中　　華　　民　　國　　111 　年　　3 　　月　　4　　日
　　　　　　　       臺北簡易庭　
　　　　　　　　　            法　    官　郭美杏
以上正本係照原本作成。
如不服本判決，須以違背法令為理由，應於判決送達後20日內向
本庭（臺北市○○○路0 段000 巷0 號）提出上訴狀。（須按他
造當事人之人數附繕本）。如委任律師提起上訴者，應一併繳納
上訴審裁判費。
中　　華　　民　　國　　111 　年　　3 　　月　　4　　日
            　　　　　　　　　書　記　官  林玗倩
附錄：
一、民事訴訟法第436 條之24第2 項：　　
　　對於小額程序之第一審裁判上訴或抗告，非以其違背法令為
    理由，不得為之。
二、民事訴訟法第436 條之25：　　
　　上訴狀內應記載上訴理由，表明下列各款事項：
    ㈠原判決所違背之法令及其具體內容。
    ㈡依訴訟資料可認為原判決有違背法令之具體事實。
三、民事訴訟法第436 條之32條第2 項：
　　第438 條至第445 條、第448 條至第450 條、第454 條、第
    455 條、第459 條、第462 條、第463 條、第468 條、第46
    9 條第1 款至第5 款、第471 條至第473 條及第475 條第1
    項之規定，於小額事件之上訴程序準用之。
計　　算　　書
項　　　　目             金　額（新臺幣）     　　備　註
第一審裁判費   　 　　   1,000元
合　　　　計　　　       1,000元